# 求助陈版企业合并

提问人：ttff1023 时间：2020-08-21 12:33:13
陈版您好：求教，企业合并中，从购买方角度要判断属于业务合并还是购买资产，我的问题是，从被购买方角度是否也要区分是出售业务还是出售资产。比如：母公司转让了子公司的全部股权，如果购买方认定属于购买资产，那么出售方是否也要按照出售资产进行会计处理？如果是这样的话，出售方该如何核算？感谢！

回答人：chenyiwei
对出售方而言，处置资产和处置业务并丧失控制权，会计处理差异通常不大。
但是，如果是将业务或者资产出售给联营企业或者合营企业，后续保持对收购方的共同控制或者重大影响的，则出售资产和出售业务的会计处理会存在明显差异。如果是出售资产，则需按照顺流交易原则按比例抵销未实现损益；
但如果是处置业务，则无需抵销该项顺流交易的损益。

提问人：jasonxwj 时间：2020-12-22 13:33:07
2016 年 1 月：A和B共同投资C，各持股50%，A和B均未控制C。
2017 年 1 月：A和B共同投资D，各持股50%，A和B均未控制D
2018 年 1 月：A向B购买C的10%股权，A从而控制C。购买价格为评估价格（a）*10%2018 年 2 月：A向B购买D的10%股权，A从而控制D。购买价格为评估价格（b）*10%2019 年 1 月：A和B将持有C的60%、40%股权以增资的方式给D。C此时评估价格（c）。合同约定以评估价值c来完成对D的增资；验资报告上为A以C账面价值×60%；B以评估价值c×40%来增资。
想问下： 2019 年 1 月，单体报表D的会计处理？是以评估价值（a）持续计算的价值×60%+评估价值c×40%来确认长期股权投资和增资吗？

回答人：chenyiwei
根据主帖中的信息，如果不考虑其他因素，且各次交易不构成一揽子交易，则 2018 年 2 月以后，A是可以控制C、D的。此后， 2019 年 1 月：A和B将持有C的60%、40%股权以增资的方式给D，可以认为对D而言，是同一控制下合并+购买少数股权。你的理解基本合理。